臺灣臺中地方法院民事簡易判決  
111年度豐簡字第620號
原      告  陳永成    （住址詳卷）
被      告  黃芊（原名黃錦鳳）

輔  佐  人  唐芮廷    （住址詳卷） 
上列當事人間請求損害賠償事件，本院於民國111年10月18日言
詞辯論終結，判決如下：
    主      文
原告之訴駁回。
訴訟費用由原告負擔。
    事實及理由
甲、程序部分：按原告於判決確定前，得撤回訴之全部或一部。
    但被告已為本案之言詞辯論者，應得其同意，民事訴訟法第
    262條第1項定有明文。本件原告於本院民國111年10月18日
    審理中，當庭表示撤回起訴，惟經到場辯論之被告表明不同
    意原告撤回起訴（見本院卷第72頁至第73頁），依前揭規定
    ，不生撤回之效力，本件訴訟之繫屬仍存在，本院仍應依法
    審判，先予敘明。 
乙、實體部分：
壹、原告起訴主張：訴外人即被告父親黃火獅聘僱1名外勞照顧生活起居，近日該外勞突然生病，原告好意分析及相勸被告遵循法律，切勿配合仲介公司及服務人員私相違法處置。被告突然神色緊張，情緒不穩，先請原告幫忙處理，後又改口不要原告處理。原告表示被告怎可顛三倒四，要求被告道歉並錄音憑證，被告突情緒激動，說：要我跪著跟你拜託嗎？原告告知被告這樣講已經變質，停止錄音並阻止被告欲跪下動作。原告本只想阻止仲介公司違法對待外勞，並避免被告及家人捲入犯罪，被仲介公司利用。被告厲聲對原告阻止：「要我跪著跟你拜託嗎？」至今仍天天、時時在原告耳邊嗡嗡作響，至感屈辱陰影，揮之不去。爰依侵權行為之法律關係，請求被告賠償原告人格受損新臺幣（下同）1萬元、精神慰撫金22萬元，共計23萬元。並聲明：㈠被告應給付原告23萬元。㈡願供擔保，請准宣告假執行。
貳、被告答辯則以：原告關心被告家中外勞情形，被告原想與原
    告聊聊，讓原告幫忙，但當下想想不妥，就跟原告說不用麻
    煩他。後來原告就一直講、一直講，被告已經跟原告道歉，
    但是原告還是繼續講，被告才會對原告說：「我都已經跟你
    道歉了，不然你想怎樣，是不是要我跪著跟你拜託嗎」等語
    。被告沒有要侮辱原告的意思，是因為原告不罷休，被告只
    好這樣回應原告。並聲明：原告之訴駁回。
參、本院之判斷：　
一、按因故意或過失，不法侵害他人之權利者，負損害賠償責任
    。不法侵害他人之身體、健康、名譽、自由、信用、隱私、
    貞操，或不法侵害其他人格法益而情節重大者，被害人非財
    產上之損害，亦得請求賠償相當之金額，民法第184條第1項
    前段、第195條第1項前段分別定有明文。
二、查原告主張被告前與原告討論外勞事宜時，曾對其稱「要我
    跪著跟你拜託嗎？」等語乙節，為被告所不爭執（見本院卷
    第72頁），堪信為真實。惟查被告上開言語，並非以不雅言
    語辱罵原告，客觀上亦難認足以貶損原告個人之社會評價。
    是被告抗辯其主觀上並無侮辱原告之意圖，應屬可採。雖原
    告主張上開言語有失一般言談應有之對話禮節，造成其心理
    不悅，然該等言詞仍難認已達侮辱原告人格之程度，無從逕
    認已構成侵害人格法益之侵權行為。
肆、綜上所述，被告之言語雖造成原告心理不悅，然該等言詞客
    觀上尚難認已達侮辱之程度，非屬侵害原告人格權之侵權行
    為，自無庸對原告負損害賠償責任。是原告依侵權行為之法
    律關係，請求被告給付23萬元，為無理由，應予駁回。原告
    陳明願供擔保請准宣告假執行，不過為促使本院依職權為假
    執行之宣告，毋庸另為駁回之諭知，附此敘明。
伍、本件事證已臻明確，兩造其餘攻擊防禦方法及所舉證據，經
    審酌結果，與本件判決結論均無影響，爰不一一論述，附此
    敘明。
陸、訴訟費用之負擔：民事訴訟法第78條。
中　　華　　民　　國　　111 　年　　11　　月　　3 　　日
                      臺灣臺中地方法院豐原簡易庭
                                  法　官　段奇琬
以上正本係照原本作成。
如不服本判決，應於送達後20日內，向本院提出上訴狀並表明上
訴理由，如於本判決宣示後送達前提起上訴者，應於判決送達後
20日內補提上訴理由書（須附繕本）。如委任律師提起上訴者，
應一併繳納上訴審裁判費。
中　　華　　民　　國　　111 　年　　11　　月　　3 　　日
                                  書記官　王政偉